【裁判字號】    95,易,1202
【裁判日期】    950626
【裁判案由】    詐欺
【裁判全文】
臺灣臺中地方法院刑事判決              95年度易字第1202號
公  訴  人  臺灣臺中地方法院檢察署檢察官
被      告  丙○○
                    （另案於臺灣高雄看守所羈押中）
上列被告因詐欺案件，經檢察官提起公訴（九十五年度偵緝字第
六七○號），被告於準備程序中就被訴事實為有罪之陳述，受命
法官於聽取當事人之意見後，由本院合議庭裁定由受命法官以簡
式審判程序判決如下：
    主    文
丙○○連續意圖為自己不法之所有，以詐術使人將本人之物交付
，累犯，處有期徒刑拾月。
    犯罪事實
一、丙○○前因竊盜案件，經臺灣高雄地方法院以八十七年度易
    緝字第二二四號判決處以有期徒刑六月確定，上訴後由臺灣
    高等法院臺中分院以八十七年度上易字第二一○七號判決駁
    回上訴確定，入監服刑後，於民國八十八年七月十四日縮刑
    期滿執行完畢。詎仍不知悔改，竟基於意圖為自己不法所有
    之概括犯意，連續為下列行為：
  (一)於九十一年九月中旬某日，在臺中市○○路○段二四六號中
    興地政事務所內，向該所值班人員己○○佯稱其係人事行政
    局高級專員林文燦，因皮包被竊，現身無分文，為投宿飯店
    而欲支借金錢云云，並留下不實之住家、辦公室電話及行動
    電話等資料，致己○○陷於錯誤，而交付新臺幣（下同）五
    千元予丙○○。
  (二)於九十一年九月三十日晚間十一時三十分許（起訴書誤載為
    二十三日），在臺中市○○路○段二五○號臺中市消防局內
    ，向該局值班人員戊○○佯稱其係人事行政局專員林文燦，
    因公事包置於公務車上，現身無分文，為投宿飯店而欲支借
    金錢云云，並留下不實之公務電話等資料，致戊○○陷於錯
    誤，而交付三千元予丙○○。
  (三)於九十一年九月底某日，在屏東市中正國小內，向該國小總
    務主任甲○○佯稱其係人事行政局專員林文燦，因不慎將皮
    包遺失，現身無分文，為返回高雄而欲支借金錢云云，並留
    下記載不實住家、辦公室電話及行動電話之便條紙一張，致
    甲○○陷於錯誤，而交付五千元予丙○○。
  (四)於九十一年十月六日晚間八時許，在高雄市立大同醫院內，
    向該醫院駐衛警丁○○佯稱其係人事行政局專員陳榮宏，因
    不慎將行李遺失，現身無分文，為投宿飯店而欲支借金錢云
    云，並留下不實之辦公室電話及行動電話等資料，致丁○○
    陷於錯誤，而交付二千元予丙○○。
  (五)於九十一年十月十二日晚間七時十分許，以電話向合作金庫
    溪湖分行經理辛○○佯稱其係職訓局人事室主任李宜興，因
    至南投縣視察，卻不慎將皮包置於公務車上，現身無分文，
    為投宿飯店而欲支借金錢云云，致辛○○陷於錯誤，至彰化
    縣員林火車站鐵路警察派出所前，將五千元交付予丙○○。
  (六)於九十一年十二月初某日，在南投縣國立暨南大學內，向該
    校駐衛警庚○○佯稱其係勞委會人事室主任李宜興，因公到
    南投縣埔里鎮出差，卻不慎將公事包遺留在車上，現身無分
    文，為住宿旅社而欲支借金錢云云，致庚○○陷於錯誤，而
    交付五千元予丙○○。
  (七)於九十一年十二月三日晚間七時許，以電話向財團法人臺中
    捐血中心企劃課課長乙○○佯稱其係勞委會人事室主任李宜
    興，因至臺中縣豐原市出差，卻不慎將皮包遺留在車上，現
    身無分文，請求協助，次日即將借款送至臺中捐血中心云云
    ，致乙○○陷於錯誤，遂轉託其友人臺中縣豐原市義華餅店
    老闆交付三千元予丙○○。
二、嗣因行政院人事行政局政風室去函臺北縣政府警察局請求協
    助調查，並提供甲○○所收受之上開便條紙一張，經警在該
    便條紙上採集指紋送內政部警政署刑事警察局鑑定比對，結
    果與該局檔存之丙○○指紋卡右食指及右挴指指紋相符，始
    查悉上情。
三、案經臺北縣政府警察局移送臺灣臺中地方法院檢察署檢察官
    偵查起訴。
    理    由
一、上揭事實，業據被告丙○○於偵查中及本院審理時均坦承不
    諱，核與被害人己○○、戊○○、甲○○、丁○○、辛○○
    等人於警訊及偵查中指述情節相符，並有內政部警政署刑事
    警察局九十一年十二月十八日刑紋字第○九一○三三一六六
    八號鑑驗書、職訓局人事室主任李宜興報告各一份，及行政
    院人事行政局政風室九十一年十月二十一日室政字第○九一
    ○○○○三八一號函附之便條紙影本二張附卷可稽，足見被
    告自白與事實相符，本案事證明確，其犯行洵堪認定，應依
    法論科。
二、核被告所為，係犯刑法第三百三十九條第一項之詐欺取財罪
    。被告前後多次詐欺取財之行為，時間緊接，手法相同，觸
    犯構成要件相同之罪，顯係出於概括犯意反覆為之，為連續
    犯，應依刑法第五十六條之規定，以一罪論並加重其刑。檢
    察官起訴書雖未論列犯罪事實欄一(六)、(七)所示之詐欺犯行，
    然此部分與己起訴之犯罪事實欄一(一)至(五)所示之詐欺部分，
    有連續犯之裁判上一罪關係，本為起訴效力所及，本院自應
    併予審理，附此敘明。被告前因竊盜案件，經臺灣高雄地方
    法院以八十七年度易緝字第二二四號判決處以有期徒刑六月
    確定，上訴後由臺灣高等法院臺中分院以八十七年度上易字
    第二一○七號判決駁回上訴確定，入監服刑後，於八十八年
    七月十四日縮刑期滿執行完畢，此有臺灣高等法院被告前案
    紀錄表及臺灣臺中地方法院檢察署刑案資料查註紀錄表附卷
    可稽，其前受有期徒刑執行完畢，五年內再犯本件有期徒刑
    以上之罪，為累犯，應依刑法第四十七條之規定遞加重其刑
    。爰審酌被告不思循正當管道賺取財物，利用他人善心，趁
    機詐騙金錢，造成他人財產損失，並有礙社會純正風氣，導
    致社會大眾產生疏離情感，扼殺人類互助之良善精神，惡性
    非輕，暨其素行、智識、犯罪手段，詐得金額，及犯後坦承
    犯行，態度尚可等一切情狀，量處如主文所示之刑，以資懲
    儆。
據上論斷，應依刑事訴訟法第二百七十三條之一第一項、第二百
九十九條第一項前段，刑法第五十六條、第三百三十九條第一項
、第四十七條，罰鍰提高標準條例第一條前段，判決如主文。
中    華    民    國    95    年    6     月    26    日
                  刑事第十三庭  法  官  黃裕仁
上正本證明與原本無異。
如不服本判決，應於送達後十日內向本院提出上訴狀（須附繕
本），上訴於臺灣高等法院臺中分院。
                                書記官  王嘉仁
中    華    民    國    95    年    6     月    26    日
附錄論罪科刑法條
刑法第三百三十九條第一項
意圖為自己或第三人不法之所有，以詐術使人將本人或第三人之
物交付者，處五年以下有期徒刑、拘役或科或併科一千元以下罰
金。


司法院資訊處製作；財團法人民間司法改革基金會備份。
